臺灣桃園地方法院民事判決
111年度訴字第744號
原      告  李燕蓉  
訴訟代理人  呂宗達律師
            曾煜騰律師
            吳定宇律師
被      告  林易臻  

上列當事人間請求損害賠償事件，本院於民國111年6月30日言詞
辯論終結，判決如下：
    主      文
被告應給付原告新臺幣叁佰捌拾壹萬伍仟元，及自民國一一一年
五月十三日起至清償日止，按年息百分之五計算之利息。
訴訟費用由被告負擔。
本判決於原告以新臺幣壹佰貳拾捌萬元供擔保後，得假執行。但
被告如以新臺幣叁佰捌拾壹萬伍仟元為原告預供擔保後，得免為
假執行。
    事實及理由
一、原告起訴主張：被告依其社會生活經驗及智識程度，知悉金
    融機構帳戶為個人信用、財產之重要表徵，具有一身專屬性
    質，申設帳戶亦無特殊條件限制，任何人得同時在不同金融
    機構申設多個帳戶，並可預見將金融帳戶提供不詳人使用，
    取得帳戶者極有可能遭他人利用作為詐騙犯罪轉帳匯款之工
    具，且該帳戶內之款項極有可能係詐騙所得之情況下，如仍
    再代他人自帳戶領取或轉匯來源不明之款項，形同為詐騙之
    人取得遭詐騙者所交付之款項，並因而掩飾、隱匿詐騙之人
    所取得詐騙款項之本質、來源及去向，竟於透過通訊軟體Ha
    ngouts結識真實姓名年籍不詳自稱「Ronak Parihar Dr fer
    nando」（下簡稱「Ronak Parihar 」）之人後。即基於縱
    使他人將其提供之帳戶用以從事詐欺取財之財產犯罪行為，
    且該帳戶內所匯入者即使為受詐騙之款項，加以轉匯將掩飾
    、隱匿詐欺取財罪不法犯罪所得去向及所在，亦不違反其本
    意之不確定詐欺取財及洗錢之故意，與「Ronak Parihar 」
    基於共同之犯意聯絡，約定由其提供如附表所示之金融帳戶
    予「Ronak Parihar 」並協助領款、轉帳，而容任他人使用
    上開帳戶。嗣「Ronak Parihar 」即分別於如附表所示時間
    ，以如附表所示方式詐騙原告，致原告陷於錯誤，各於如附
    表「匯款時間」欄所示時間，匯款至「匯入之銀行帳戶」欄
    所示之各該帳戶內。而被告再依「Ronak Parihar 」之指示
    ，將所匯入之金額予以提領後，轉帳匯款至指定之非洲聯合
    銀行帳戶內，以此方式掩飾、隱匿特定犯罪所得之去向及所
    在。爰依侵權行為及不當得利之法律關係請求被告賠償損害
    。並聲明：（一）被告應給付原告3,815,000元及自起訴狀
    繕本送達翌日起至清償日止按週年利率5%計算之利息。（二
    ）訴訟費用由被告負擔。（三）願供擔保宣告假執行。
二、被告答辯略以：當初是網友「Ronak Parihar」要求伊提供
    帳戶讓原告匯款，原告所有的匯款又轉匯到網友所提供之帳
    戶。伊不認識原告如何詐騙原告，伊也是受害人，被詐騙10
    0多萬元，原告之請求無理由等語置辯。並答辯聲明：原告
    之訴及假執行之聲請均駁回。如受不利判決，願供擔保免為
    假執行。
三、本院之判斷：
（一）被告雖否認共同侵權行為，並以其也是受害人被詐騙100
      多萬元，並無直接跟原告見面、詐騙等語抗辯。惟查：原
      告主張之前揭事實，業經士林地方法院110年度易字第91
      判處應執行有期徒刑一年六月，後經檢察官提起上訴，經
      台灣高等法院於111年5月19日以111年度上訴字第789號判
      決上訴駁回確定在卷可佐，並經本院依職權調取上開刑案
      卷證核閱屬實，且被告對於判決內容不爭執，自堪信為真
      實。
（二）按因故意或過失，不法侵害他人之權利者，負損害賠償責
      任。故意以背於善良風俗之方法，加損害於他人者亦同；
      數人共同不法侵害他人之權利者，連帶負損害賠償責任，
      不能知其中孰為加害人者亦同。民法第184條第1項、第18
      5條第1項分別定有明文。次按所謂共同侵權行為，係指數
      人共同不法對於同一之損害，與以條件或原因之行為。加
      害人於共同侵害權利之目的範圍內，各自分擔實行行為之
      一部，而互相利用他人之行為，以達其目的者，仍不失為
      共同侵權行為人，而應對於全部所發生之結果，連帶負損
      害賠償責任。
（三）本件被告對於原告遭詐騙之3,815,000元，係匯入被告所
      提供其及子女之郵局、台灣中小企業銀行、兆豐銀行帳戶
      為使用，於原告依詐欺集團成員之指示匯入帳戶後，旋遭
      被告再依Ronak  Parihar的指示轉匯入他人之帳戶，致生
      金流之斷點，而無從追查犯罪所得之去向，以掩飾或隱匿
      該犯罪所得之事實。依常情一般人不可能將帳戶提供他人
      匯入後再轉匯他人之帳戶，對此轉帳款之行為會提高警覺
      ，被告辯稱其未因此獲利，亦為受害人云云，然被告直至
      言詞辯論終結前，均未能就此部分舉證以實其說，而難為
      被告有利之認定。從而，被告與上述詐欺集團成員以前揭
      方法共同詐騙原告，致原告受損3,815,000元，應堪認定
      。原告依侵權行為之法律規定，請求被告賠償3,815,000
      元，自屬有據。
四、復按給付無確定期限者，債務人於債權人得請求給付時，經
    其催告而未為給付，自受催告時起，負遲延責任。其經債權
    人起訴而送達訴狀，或依督促程序送達支付命令，或為其他
    相類之行為者，與催告有同一之效力；遲延之債務，以支付
    金錢為標的者，債權人得請求依法定利率計算之遲延利息，
    民法第229條第2項、第233條第1項前段分別定有明文。又應
    付利息之債務，其利率未經約定，亦無法律可據者，週年利
    率為百分之5 ，亦為同法第203 條所明定。經查，本件係屬
    侵權行為損害賠償之債，屬無確定期限；又係以支付金錢為
    標的，則依前揭法律規定，原告就被告應給付之金額部分，
    得請求自催告時起，加計法定遲延利息。而本件民事起訴狀
    繕本最後於111年5月12日送達被告被告，從而原告併請求被
    告給付均自111年5月13日起，至清償日止按週年利率5%計算
    之利息，亦屬有據。
五、綜上所述，原告依侵權行為之法律關係，請求被告應給付3,
    815,000元及自111年5月13日起至清償日止，按週年利率5%
    算之利息，為有理由，應予准許。
六、又兩造均陳明願供擔保，聲請宣告及免為假執行，經核均無
    不合，爰分別酌定相當擔保金額准許之。
七、本件事證已臻明確，兩造其餘攻擊防禦方法及所提之證據，
    均核與本案判決所認結果不生影響，爰無庸一一再加論述，
    附此敘明。
八、據上論結，本件原告之訴為有理由，依民事訴訟法第78條，
    判決如主文。　　
中　　華　　民　　國　　111 　年　　7 　　月　　27　　日
                  民事第三庭法　官　張益銘

以上正本係照原本作成
如對本判決上訴，須於判決送達後 20 日內向本院提出上訴狀。
如委任律師提起上訴者，應一併繳納上訴審裁判費。
中　　華　　民　　國　　111 　年　　7 　　月　　27　　日
                            書記官　李毓茹
　　　　　　　　　　　　　　
附表：
被害人 詐欺時間、方式 匯款／交款時間 匯款／交款金額（新臺幣） 匯入之銀行帳戶 領款時間及金額（新臺幣） 轉匯時間及金額（美金） 李燕蓉 於108年7月間，在社群網站FACEBOOK自稱「王勇」而結識李燕蓉後，在利用通訊軟體LINE語李燕蓉交談，佯稱繫美國派駐阿富汗之軍醫，並表示欲離職語李燕蓉結婚且在臺灣定居，惟需給付相關費用，致李燕蓉陷於錯誤而依指示匯款。 108年9月4日上午9時21分 65,000元 林易臻之子薛聖儒所申辦之郵局，帳號00000000000000號 108年9月3日下午1時54分 同左   108年9月10日上午9時25分 156,000元 同上 108年9月9日下午3時30分 同左   108年9月17日上午9時3分 325,000元 被告所申辦之郵局，帳號00000000000000號 108年9月17日中午12時30分，提款325,000元 108年9月19日，匯款12,000元   108年10月1日上午9時23分 465,000元 被告所申辦之臺灣中小企業銀行，帳號00000000000號 108年10月1日中午12時49分，提款465,000元 108年10月7日，匯款16,800元   108年10月9日上午8時50分 930,000元 被告所申辦之兆豐銀行，帳號00000000000號 108年10月14日下午1時49分，提款480,000元  108年10月15日中午12時40分，提款490,000元 108年10月15日，匯款16,000元、16,300元   108年10月21日上午8時51分 154,000元 被告所申辦之臺灣企業銀行，帳號00000000000號 108年10月21日某時，提款199,000元 108年10月21日，匯款8,770元   108年10月28日上午11時17分 920,000元 同上 108年10月28日上午3時32分，提款480,000元  108年10月29日某時，轉帳490,030元至不詳之帳戶 108年10月29日，匯款33,000元   109年2月至5月7日間某時 800,000元 （大約） 無 109年2月至5月7日間，林易臻接續前往桃園市中壢火車站前向李燕蓉收取現金，並依指示轉交予真實姓名年籍不詳自稱「陳老闆」之人 無   109年5月8日晚間9時24分 151,000元 無 林易臻前往桃園市中壢火車站前向李燕蓉收取現金之際，為埋伏之員警當場查獲，並扣得151,000元 無